# **MELISSA CASAS**

Front-end Developer



### **Email**

marimel.casas@gmail.com



## Teléfono

+51 946295009



### Linkedin

/melissa-casas



### Github

/marimeli



### **Portafolio**

https://marimeli.github.io/ portfolio/

## **HABILIDADES**

## Tecnológicas

- Javascript
- React
- Node IS

#### **Blandas**

- Actitud positiva
- Curiosidad
- Integridad

### **Oportunidades**

- Aprendiendo del no
- Empezando a agendar

Front-end Developer con background en Administración de Turismo y Marketing estratégico, cuento con inglés a nivel avanzado. Mi curiosidad a nivel tecnológico y mi experiencia en atención al cliente, son complementadas con metodología ágil. Me apasiona el desarrollo de productos tecnológicos innovadores y el diseño de experiencia de usuario. Mi actitud positiva a los retos, me ha llevado a salir adelante frente a diversas situaciones a lo largo de mi vida.

## **EXPERIENCIA**

2016 - 2016 Fortel Contact Center & BPO

Asesora de atención al cliente

2015 - 2016 Digitex Perú S.A.C.

Asesora de atención al cliente

## **EDUCACIÓN**

| 2018 - 2018 | <b>Laboratoria</b> Bootcamp intensivo de Desarrollo Web                    |
|-------------|--|
| 2010 - 2014 | <b>Universidad César Vallejo</b><br>Bachiller en Administración de Turismo |
| 2010 -2013  | ICPNA<br>Programa de inglés. Nivel avanzado                                |
| 2010 - 2011 | Centro de informática y sistemas UCV Especialista en aplicaciones web      |

## **PROYECTOS**

| Julio 2013        | Video promocional sobre los atractivos turísticos  |
|-------------------|--|
| Diciembre<br>2012 | <b>Plan de marketing para un restaurante</b><br>Estudio de mercado aplicando estrategias |
| Diciembre<br>2010 | <b>Creación de un restaurante de 5 tenedores</b> Plan y ejecución de idea de negocio     |